

Ariel Batista Programador

Contato

batistariel@outlook.com

61 99958-7494

Brasília, DF

Qualificações



Sobre

Sou apaixonado por jogos e programação, tenho 22 anos e estou em busca de desenvolvimento profissional na área. Tenho um rápido aprendizado, sou resiliente, tenho facilidade com trabalhos em equipe e estou sempre procurando me aperfeiçoar.

Formação

2019-Atual Centro Universitário IESB

Jogos Digitais — (Previsão de formatura 2°/2022)

2017-Atual Universidade de Brasília - UnB

Engenharia de Computação (Previsão de formatura 2°/2022)

2014-2016 Colégio Marista de Brasília

Ensino Médio - Completo

Experiência

2019-Atual Centro Universitário IESB

Cargo: Monitor

Suporte às aulas de programação e exatas, tirando dúvidas dos alunos e passando tarefas para fixar o conhecimento.

2019-2020 Empresa Júnior da Engenharia de Computação

da UnB – Struct

Durante o processo trainee aprendi as tecnologias básicas utilizadas no desenvolvimento de sistemas *web* com base em Rails. Depois de efetivado, participei de um projeto de desenvolvimento de uma plataforma de estudos para escolas públicas.